臺灣板橋地方法院刑事判決　　　　　　　94年度訴字第2456號
公　訴　人　臺灣板橋地方法院檢察署檢察官
被　　　告　甲○○
　　　　　　　　　　（現在臺灣新竹監獄執行中）
上列被告因搶奪案件，經檢察官提起公訴（94年度偵字第2435號
），本院依簡式審判程序判決如下：
    主  文
甲○○連續意圖為自己不法之所有，而搶奪他人之動產，累犯，
處有期徒刑壹年。扣案安全帽壹頂沒收之。
    事  實
一、甲○○前因違反麻醉藥品管理條例案件，經本院以87年度訴
    字第1216號判決判處有期徒刑5 年2 月，經臺灣高等法院以
    90年度上訴字第15號撤銷原判決，改判處有期徒刑1 年2 月
    確定，於民國91年5 月15日縮短刑期假釋出監，並付保護管
    束，於91年9 月24日保護管束期滿執行完畢（以上構成累犯
    ），又於93年間因搶奪案件，經本院於93年11月11日以93年
    度訴字第1604號判決判處有期徒刑10月後確定，詎其猶不知
    悔改，另基於意圖為自己不法所有之概括犯意，連續於（一
    ）94年1 月12日下午4 時許，頭戴其所有之安全帽1 頂，獨
    自騎乘機車行經臺北縣樹林市○○街與太順街口時，見丁○○行走於路旁，乃乘其不及防備之際，由後方出手搶奪丁○○所有之橘色手提包1 個〔內有身分證1 張、金融卡2 張、
    悠遊卡1 張、健保卡1 張、及現金新臺幣（下同）1 百餘元
    〕，得手後加速離去；（二）同年1 月20日晚間11時許，獨
    自騎乘機車行經臺北縣泰山鄉○○路○ 段145 巷口時，見丙○○行走於路旁，乃乘其不及防備之際，由後方出手搶奪丙○○所有之咖啡色手提包1 個〔內有行動電話1 支（含門號
    0000000000號SIM 卡1 張）、身分證1 張、駕駛執照1 張、
    行車執照1 張、存摺1 本、金融卡2 張、信用卡3 張、健保
    卡1 張、保險證1 張、印章2 個及現金5 千5 百元〕，得手
    後加速離去；（三）同年1 月22日中午12時30分許，獨自騎
    乘機車行經臺北縣泰山鄉○○街26號時，見乙○○獨自一人
    ，趁其不及防備之際，由後方出手搶奪乙○○所有之紅色手
    提包一個〔內有行動電話2 支（內含門號0000000000號SIM
    卡1 張）、悠遊卡2 張、戶口名簿影本1 張、購物打折卡1
    張、鑰匙3 支、磁卡鑰匙1 張、電話聯絡簿1 本、手提袋1
    個及現金1 千餘元〕，得手後加速離去。嗣於94年1 月22
    日下午2 時30分許，在臺北縣新莊市○○○路400 號2 樓A2
    室為警查獲，並扣得前揭安全帽1 頂、萬能鑰匙3 支與丁○○之身分證1 張；丙○○之身分證1 張、駕駛執照1 張、行
    車執照1 張、存摺1 本、金融卡2 張、信用卡3 張、健保卡
    1 張、保險證1 張、印章2 個及門號0000000000號SIM 卡1
    張；乙○○之戶口名簿影本1 張、購物打折卡1 張、鑰匙3
    支、磁卡鑰匙1 張、電話聯絡簿1 本、手提袋1 個及門號00
    00000000號SIM 卡1 張（除安全帽1 頂、萬能鑰匙3 支外，
    分別經丁○○、丙○○、乙○○領回）。
二、案經臺北縣政府警察局移請臺灣板橋地方法院檢察署檢察官
    偵查後提起公訴。
    理  由
一、本案被告甲○○所犯係死刑、無期徒刑、最輕本刑為3 年以
    上有期徒刑以外之罪，其於準備程序中就被訴事實為有罪之
    陳述，經本院告知簡式審判程序之旨，並聽取公訴人、被告
    之意見後，經合議庭裁定進行簡式審判程序，合先敘明。
二、上開犯罪事實，業經被告甲○○於警詢、檢察官及本院訊問
    時均坦承不諱，核與證人即被害人丙○○、乙○○於警詢時
    之指述、證人即被害人丁○○於警詢及檢察官訊問時之證述
    均大致相符，證人丁○○、乙○○雖分別證稱當時應有2 人
    騎乘機車作案，且被告於警詢、檢察官初訊時，亦曾供稱伊
    係與綽號「阿欽」之陳旭欽共同作案云云，惟被告嗣於檢察
    官及本院訊問時，已明白陳稱當時僅有伊1 人為之，之前所
    述係警方要求伊配合被害人陳述內容所為等語，查被告於前
    開警詢及檢察官初訊時，另供稱伊曾於94年1 月22日中午在
    新莊市○○○路竊取乙部重型機車等情，然嗣後並無實據可
    資證明，且被告當時所供出之共犯陳旭欽，亦因罪嫌不足而
    經臺灣板橋地方法院檢察署檢察官以94年度偵字第2435號為
    不起訴處分，有該處分書1 份在卷可參，足認被告於警詢及
    檢察官初訊時之供述確存有部分瑕疵，而被告騎乘機車搶奪
    被害人丁○○、乙○○後，隨即迅速逃逸，亦難以排除被害
    人等在慌亂中誤認之可能，卷內復查無其他證據足資證明被
    告確係與他人共同犯案，故本院認此部分應以被告於本院訊
    問時之自白為可採。此外，復有扣押物品目錄表1 份、贓物
    認領保管單3 份在卷可證，足認被告自白應與事實相符。本
    案事證明確，被告犯行洵堪認定。
三、核被告甲○○所為，係犯刑法第325 條第1 項之搶奪罪。被
    告前後3 次犯行間，時間緊接，所犯構成要件相同，顯係基
    於概括犯意為之，應依連續犯論以一罪，並加重其刑。查被
    告前因違反麻醉藥品管理條例案件，經本院以87年度訴字第
    1216號判決判處有期徒刑5 年2 月，經臺灣高等法院以90年
    度上訴字第15號撤銷原判決，改判處有期徒刑1 年2 月確定
    ，於91年5 月15日縮短刑期假釋出監，並付保護管束，於91
    年9 月24日保護管束期滿執行完畢，有臺灣高等法院被告前
    案紀錄表1 份在卷可按，其於有期徒刑執行完畢後5 年之內
    ，再犯本案之罪，係屬累犯，應依刑法第47條規定遞加重其
    刑。爰審酌被告年值青壯，不思正道取財，且甫因搶奪案件
    ，經本院於93年11月11日以93年度訴字第1604號判決判處有
    期徒刑10月後確定，未滿2 個月即再犯本案，足見其素行非
    佳，暨其犯罪動機、手段及犯罪後尚能坦承犯行等一切情狀
    ，量處如主文所示之刑，以資懲儆。又扣案之安全帽1 頂係
    被告所有且供本案犯罪所用之物，爰依刑法第38條第1 項第
    2 款規定，併予宣告沒收之。另扣案萬能鑰匙3 支，尚難認
    係與本案被告搶奪犯行有關之物，故不予宣告沒收，附此敘
    明。
據上論斷，應依刑事訴訟法第273 條之1 、第299 條第1 項前段
，刑法第56條、第325 條第1 項、第47條，第38條第1 項第2 款
，判決如主文。
本案經檢察官鄧媛到庭執行職務。
中　　華　　民　　國　　94　　年　　12　　月　　26　　日
                  刑事第三庭  審判長法　官  李麗玲
                                    法  官  鄧雅心
                                    法  官  張兆光
上列正本證明與原本無異。
如不服本判決，應於判決送達後10日內向本院提出上訴狀 (應附
繕本)， 上訴於臺灣高等法院。
                                    書記官  曹秋冬
中　　華　　民　　國　　94　　年　　12　　月　　26　　日
附錄本案論罪科刑法條：
刑法第325條
意圖為自己或第三人不法之所有，而搶奪他人之動產者，處6 月
以上5 年以下有期徒刑。
因而致人於死者，處無期徒刑或7 年以上有期徒刑，致重傷者，
處3 年以上10年以下有期徒刑。
第1 項之未遂犯罰之。
